【裁判字號】    98,交聲,561
【裁判日期】    980604
【裁判案由】    聲明異議
【裁判全文】
臺灣高雄地方法院刑事裁定             98年度交聲字第561號
原處分機關  高雄市政府交通局
代  表  人  王國材
異  議  人
即受處分人  甲○○
上列異議人即受處分人因聲明異議案件，對於高雄市政府交通局
民國年月日所為之處分（原處分：高市交裁警字第號），聲明異
議，本院裁定如下：
    主  文
原處分撤銷。
甲○○駕車行經有燈光號誌管制之交岔路口闖紅燈，處罰鍰新臺
幣壹仟捌佰元，並記違規點數參點。
    理  由
一、原處分機關高雄市政府交通局係以：異議人即受處分人甲○
    ○（下稱異議人），於民國97年11月4 日23時6 分許，騎乘
    車號YD2-019 號重型機車，行經高雄市○○路、大成街口（
    原處分誤載為大義街口）有燈光號誌管制之交岔路口闖紅燈
    ，經舉發單位高雄市政府警察局交通警察大隊逕行舉發，並
    將舉發通知單（高市警交相字第BC0000000 號）送達後，異
    議人於97年12月4 日向原處分機關到案陳述意見，經原處分
    機關認異議人之違規行為屬實，乃於98年2 月10日以高市交
    裁字第裁32-BC0000000號裁決書，依道路交通管理處罰條例
    第53條第1 項規定，裁處異議人罰鍰新臺幣（下同）1,800
    元等情。
二、聲明異議意旨略以：異議人於上開時間騎乘上開機車，行經
    高雄市○○路、大成街口，經過大成街口時，號誌由綠燈轉
    為黃燈，因異議人騎車速度慢，看到紅燈趕緊停住，異議人
    將車停在斑馬線上未越過路口，並無「闖紅燈」，為此聲明
    異議，請求撤銷原處分云云。
三、按汽車駕駛人，行經有燈光號誌管制之交岔路口闖紅燈者，
    處1,800 元以上5,400 元以下罰鍰，並記違規點數3 點，道
    路交通管理處罰條例第53條第1 項及第63條第1 項第3 款分
    別定有明文。再行車管制號誌就「圓形紅燈」顯示之意義
    ，係車輛面對圓形紅燈表示禁止通行，不得超越停止線或進
    入路口，道路交通標誌標線號誌設置規則第206 條第5 項第
    1 款設有規定。
四、經查：
  (一)異議人於97年11月4 日23時6 分許，騎乘車牌號碼YD2-019
    號重型機車，行經高雄市○○路、大成街口（原處分書誤載
    為大義街口）之有燈光號誌管制之交岔路口闖紅燈，經警員
    依該路口設置之自動拍照設備所拍攝得之照片逕行舉發之事
    實，業據異議人供承有於上開時間騎乘上開機車行經上開交
    岔路口，並有採證照片2 張、高雄市政府警察局舉發違反道
    路交通管理事件通知單（高市警交相字第BC0000000 號）、
    高雄市政府交通局違反道路交通管理事件裁決書（高市交裁
    字第裁32-BC0000000號）及高雄市政府警察局交通警察大隊
    98 年2月5 日高市警交三字第0970035603號函各1 份（本院
    卷第23至26、28頁）在卷可稽，堪以認定。
  (二)異議人雖辯稱其經過大成街口時，號誌由綠燈轉為黃燈，其
    看到紅燈後，即停車未越過馬路云云。惟由原處分機關高雄
    市政府交通局98年4 月30日、高市交裁字第0980020351號函
    所檢送採證照片2 紙觀之，第1 張照片顯示駕駛人騎乘上開
    機車於紅燈亮起2.46秒後通過感應線圈啟動相機執行測照（
    參照高雄市政府警察局交通警察大隊98年2 月5 日高市警交
    三字第0970035603號函之說明第二項，見本院卷第28頁），
    上開機車後輪位置已超越停止線，第2 張照片顯示紅燈啟動
    後3.36秒時，駕駛人騎乘之上開機車後輪位置已在行人穿越
    道上，且2 張照片所示駕駛人之姿勢並無不同（本院卷第25
    、26頁），足見駕駛人係越過停止線後繼續往前行駛，並無
    異議人所稱有在行人穿越道上停等紅燈之情形。佐以異議人
    於97年12月4 日至高雄市交通事件裁決中心到案陳稱：伊係
    由大成街（華王飯店方向）要兩段式左轉往五福橋方向行駛
    ，由於轉彎幅度過大，造成壓線違規云云，有交通違規陳述
    單及查詢單影本1 紙（本院卷第29頁）在卷為憑，與異議人
    於本院聲明異議之前揭辯詞（本院卷第2 頁）亦不相符。則
    異議人對本件交通違規事件之陳述前後不一，且查無證據可
    佐，其所辯即無可取。
  (三)綜上所述，異議人駕駛車輛行經上開有燈光號誌管制之交岔
    路口，面對圓形紅燈而超越停止線進入路口，自屬闖紅燈之
    違規行為，舉發機關依採證照片逕行舉發，自屬有據。
五、原處分機關以異議人上開違規事證明確，依道路交通管理處
    罰條例第53條第1 項、違反道路交通管理事件統一裁罰基準
    及處理細則第43條、第44條、第67條暨違反道路交通管理事
    件統一裁罰標準表之規定，裁處異議人罰鍰1,800 元，核無
    違誤。惟按汽車駕駛人，違反同條例第53條之規定者，除依
    原條款處罰鍰外，並應予記違規點數3 點，道路交通管理處
    罰條例第63條第1 項第3 款定有明文。是原處分機關既認定
    本件異議人係違反同條例第53條第1 項之規定，則除處上開
    罰鍰外，自應併予記違規點數3 點，惟原裁決處分漏未處罰
    ，於法自有未合，且上開記點之處罰，係屬強制規定，無從
    減免。是本件異議人之異議雖無理由，惟原處分既有上開瑕
    疵，仍屬無可維持，自應由本院將原處分均撤銷，並仍以受
    處分人有違反道路交通管理處罰條例第53條第1 項之行為，
    應依同條例第63條第1 項第3 款及違反道路交通管理事件統
    一裁罰基準及處理細則所訂之違反道路交通管理事件統一裁
    罰基準表等規定，裁處異議人如主文第2 項所示之罰鍰，並
    記違規點數3 點及1 點，以資適法。
六、據上論斷，應依道路交通案件處理辦法第20條，道路交通管
    理處罰條例第53條第1 項、第63條第1 項第3 款，裁定如主
    文。
中    華    民    國    98    年    6     月    4     日
                    交通法庭    法  官  曾鈴
以上正本證明與原本無異。
如不服本裁定，應於收受送達後5 日內向本院提出抗告狀。
中    華    民    國    98    年    6     月    5     日
                                書記官  李月君


司法院資訊處製作；財團法人民間司法改革基金會備份。
